---
title: "Tarea: Sesión 3"
output: html_notebook
---
<br><br>
```{r}

```

### Parte 01

La tabla de datos del archivo huracanes.csv contiene información sobre los 35 huracanes
más intensos del mundo que se tienen registrados (hasta el año 2006). A partir de estos
datos, realice lo siguiente: <br>

```{r}
huracanes <- read.csv("huracanes.csv")
huracanes
```

1. Realice una tabla de datos agrupados para la variable Presión/mbar usando Scott o
Freedman para el número de categorías.<br>

```{r}

```

2. Para la tabla de datos agrupados creada en al paso anterior, calcule la media, la
media y la moda. (Estos resultados los puede automatizar e R o hacer los cálculos
manualmente).<br>
3. Genere el histograma para los datos agrupados junto con su respectivo polígono de
frecuencias, así como los gráficos de ojiva “mayor que” y “menor qué”. Para este
último, se requiere hacer una modificación en el script trabajado en clases.<br>
4. Para el gráfico de Histograma, escoja una secuencia de colores de su agrado, usando
la instrucción col = sequential_hcl(k, "Purples 3"). <br>



