---
title: "DistribucionesVAD"
output: html_notebook
---
# DISTRIBUCIÓN DE PROBABILIDAD BINOMIAL

Seguidamente se presentan los principales comandos que se deben emplear para el calculo de probabilidades de modelos binomiales

## Distribución de probabilidad: devuelve los resultados de la función de densidad

dbinom(x, size, prob, log = F)

## Distribución de probabilidad acumulada 

pbinom(q, size, prob, lower.tail = T, log.p = F)

## Devuelve resultados de los cuantiles de la binomial

qbinom(p, size, prob, lower.tail = T, log.p = F)

## 	Devuelve un vector de valores binomiales aleatorios.

rbinom(n, size, prob)

Los argumentos que podemos pasar a las funciones expuestas en la anterior tabla, son:

x, q: Vector de cuantiles.
p: Vector de probabilidades.
n: Número de observaciones
size: Números de ensayos(debe ser cero o más).
prob: Probabilidad de éxito en cada ensayo.
log, log.p: Parámetro booleano, si es TRUE, las probabilidades p se ofrecen como log(p).
lower.tail: Parámetro booleano, si es TRUE (por defecto), las probabilidades son P[X ≤ x], de lo contrario, P [X > x].

## Ejemplo

Se lanza 7 veces un dado


```{r}
# Probabailidad de que el 5 salga 3 veces

dbinom(3, 7, 1/6)

# Probabilidad de que el 5 salga a lo sumo dos veces

dbinom(c(2, 1, 0), 7, 1/6) # calcula las probabilidades para cada éxito indicado en el vector, pero si se desea sumar estas probabilidades, proceda como sigue

sum(dbinom(c(2, 1, 0), 7, 1/6)) # Calcula la probabilidad acumulada de 2 o menos
pbinom(2, size = 7, prob = 1/6) # otra manera más directa de calcular la probabilidad acumulada

# Percentil 90 
qbinom(c(0.90), size = 7, prob = 1/6)# Bajo el caso de dos exítos, se aumla el 90% de los resultados

# Probabilidad de obtener más de dos 5 en 7 lanzamientos
1 - pbinom(2, size = 7, prob = 1/6) # usando complemento
pbinom(c(2), size = 7, prob = 1/6, lower.tail = F) # Usando fórmula directa



```

## Gráfico

```{r}
# OPC 1

n = 7
p = 1/6
fx.binomial <- dbinom(0:n,n,p)
facumulada <- pbinom(0:n,n,p)
fx.binomial <- data.frame(x = 0:n,"F(X)" = fx.binomial,"SUM F(X)" = facumulada)
fx.binomial 

# par(mfrow=c(1,2))

plot(fx.binomial$x, 
     fx.binomial$F.X., 
     type = "h", 
     xlab = "Éxito", 
     ylab = "f(x) Probabilidad", 
     main ='Distribución  binomial.', 
     col = terrain.colors(4))

plot(fx.binomial$x, 
     fx.binomial$SUM.F.X., 
     type = "b", 
     xlab = "Éxitos", 
     ylab = "f(x) Probabilidad", 
     main = 'Probabilidad acumulada', 
     col = terrain.colors(6)) #pruebe Type = "s"

# OPC 2
n = 7
x <- 0:n
x
prob <- dbinom(x,n,1/6)
barplot(prob,col = "blue",
        ylim = c(0,max(prob) + 0.1),
        names.arg = x,
        main = "Distribución Binomial\n(n = 7, p = 1/6)", 
        width = 2)


```

Otras distribuciones siguen un patrón similar:

Geométrica: geom
Hipergeométrica: hyper
Poisson: pois

En la ayuda de R se pueden ver los parámetros de cada una de ellas.

```{r}
# EJEMPLO DISTRIBUCION BINOMIAL
pbinom(0.95, 5, 0.05, lower.tail = F)
```

```{r}
# EJEMPLO DISTRIBUCION HIPERGEOMETRICA

# --- densidad

dhyper(x = 4, # Exito
       m = 40, # El total de lo que es exito
       n = 10, # El total de lo que es error
       k = 5) # El tamano de la muestra

# --- distribucion
# Probabiladad 
phyper(4, # Exito
       40, # El total de lo que es exito
       10, # El total de lo que es error
       5) # El tamano de la muestra


```



