---
title: "Tarea: Sesión 3"
output: html_notebook
---
<br><br>
```{r}
library(dplyr)
```

### Parte 01

La tabla de datos del archivo huracanes.csv contiene información sobre los 35 huracanes
más intensos del mundo que se tienen registrados (hasta el año 2006). A partir de estos
datos, realice lo siguiente: <br>

```{r}
headers <- c("ranking", "nombre", "presion", "lugar", "ano")

huracanes <- read.csv("huracanes.csv", encoding = "UTF-8", col.names = headers, sep = ";")
head(huracanes, 10)
```

1. Realice una tabla de datos agrupados para la variable Presión/mbar usando Scott o
Freedman para el número de categorías.<br>

```{r}
histograma = function(X) {
  k = nclass.scott(X)
    
    
  Rango = ceiling(max(X) - min(X))  #Cálculo rango
  a = round(Rango/k, 1)  #Cálculo ancho de clase.
  c = abs(round(a * k - Rango, 1))
    
  #Cálculo límites de clase inferiores
  LimClasInf = numeric(k)  
  LimClasInf[1] = min(X) - c/2
  for (i in 2:k) {
        LimClasInf[i] = LimClasInf[i - 1] + a
  }
  LimClasInf = round(LimClasInf, 2)
  
  #Cálculo limites de clase superiores
  LimClasSup = numeric(k)  
  LimClasSup[1] = LimClasInf[1] + a
  for (i in 2:k) {
      LimClasSup[i] = LimClasSup[i - 1] + a
  }
  LimClasSup = round(LimClasSup, 2)
  
  #Cálculo marcas de clase
  MarClas = numeric(k)  
  for (i in 1:k) {
      MarClas[i] = (LimClasInf[i] + LimClasSup[i])/2
  }
  
  MarClas = round(MarClas, 2)
  
  Freq = numeric(k)
  for (i in 1:k) {
      Freq[i] = length(X[X >= LimClasInf[i] & X < LimClasSup[i]])
  }
  
  FreqAc = cumsum(Freq)  #Cálculo Frecuencias Acumuladas
  Rel = round(Freq/sum(Freq), 4)  #Cálculo Frecuencias Relativas
  RelAc = round(cumsum(Rel), 4)  #Cálculo de Frecuencias Relativas Acumuladas 
  
  # Tabla de Frecuencias
  TabFreq = data.frame(LimClasInf, LimClasSup, MarClas, Freq, FreqAc, Rel, 
      RelAc)
  print(TabFreq)
  
  par(mfrow = c(1, 2))
  
  # Histograma con Polígono de Frecuencias
  TabFreq.bar = barplot(TabFreq$Freq, space = 0, font = 2, col.main = "darkgreen", 
      main = "Histograma y Polígono de Frecuencias", xlab = "Datos", ylab = "Frecuencias", 
      names.arg = MarClas, col = terrain.colors(8))
  lines(x = TabFreq.bar, y = TabFreq$Freq, col = "red")
  points(x = TabFreq.bar, y = TabFreq$Freq, col = "red")
  
  # Generando Ojiva
  plot(TabFreq$MarClas, TabFreq$RelAc, col = "red", ylab = "Frecuencias Relativas Acumuladas", 
      xlab = "Datos")
  lines(TabFreq$MarClas, TabFreq$RelAc, col = "red")
  title(main = "Ojiva", col.main = "darkgreen")
}
```


```{r}
histograma(huracanes[,"presion"]) 
```

2. Para la tabla de datos agrupados creada en al paso anterior, calcule la media, la
media y la moda. (Estos resultados los puede automatizar e R o hacer los cálculos
manualmente).<br>

3. Genere el histograma para los datos agrupados junto con su respectivo polígono de
frecuencias, así como los gráficos de ojiva “mayor que” y “menor qué”. Para este
último, se requiere hacer una modificación en el script trabajado en clases.<br>

4. Para el gráfico de Histograma, escoja una secuencia de colores de su agrado, usando
la instrucción col = sequential_hcl(k, "Purples 3"). <br>



