---
title: "Tarea: Sesión 3"
output: html_notebook
---
<br><br>

#### Estudiante:
#### - Merian Herrera Fuentes
#### - 207180364
#### - meryann68@gmail.com

```{r}
library(dplyr)
library(colorspace)
```



### Parte 01

La tabla de datos del archivo huracanes.csv contiene información sobre los 35 huracanes
más intensos del mundo que se tienen registrados (hasta el año 2006). A partir de estos
datos, realice lo siguiente: <br>

```{r}
headers <- c("ranking", "nombre", "presion", "lugar", "ano")

huracanes <- read.csv("huracanes.csv", encoding = "UTF-8", col.names = headers, sep = ";")
head(huracanes, 35)
```

1. Realice una tabla de datos agrupados para la variable Presión/mbar usando Scott o
Freedman para el número de categorías.<br>

```{r}
tabla_frecuencia_acumulada = function(X) {
  k = nclass.scott(X)
    
    
  Rango = ceiling(max(X) - min(X))  #Cálculo rango
  a = round(Rango/k, 1)  #Cálculo ancho de clase.
  c = abs(round(a * k - Rango, 1))
    
  #Cálculo límites de clase inferiores
  LimClasInf = numeric(k)  
  LimClasInf[1] = min(X) - c/2
  
  for (i in 2:k) {
        LimClasInf[i] = LimClasInf[i - 1] + a
  }
  LimClasInf = round(LimClasInf, 2)
  
  #Cálculo limites de clase superiores
  LimClasSup = numeric(k)  
  LimClasSup[1] = LimClasInf[1] + a
  
  for (i in 2:k) {
      LimClasSup[i] = LimClasSup[i - 1] + a
  }
  
  LimClasSup = round(LimClasSup, 2)
  
  #Cálculo marcas de clase
  MarClas = numeric(k)  
  for (i in 1:k) {
      MarClas[i] = (LimClasInf[i] + LimClasSup[i])/2
  }
  
  MarClas = round(MarClas, 2)
  
  Freq = numeric(k)
  for (i in 1:k) {
      Freq[i] = length(X[X >= LimClasInf[i] & X < LimClasSup[i]])
  }
  
  FreqAc = cumsum(Freq)  #Cálculo Frecuencias Acumuladas
  Rel = round(Freq/sum(Freq), 4)  #Cálculo Frecuencias Relativas
  RelAc = round(cumsum(Rel), 4)  #Cálculo de Frecuencias Relativas Acumuladas 
  
  # Tabla de Frecuencias
  TabFreq = data.frame(LimClasInf, LimClasSup, MarClas, Freq, FreqAc, Rel, 
      RelAc)
  
  return(list("TabFreq" = TabFreq, "MarClas" = MarClas, "LimClasInf" = LimClasInf, 
              "LimClasSup" = LimClasSup, "Freq" = Freq, "RelAc" = RelAc))
}
  
```


```{r}
histograma <- function(TabFreq, MarClas, color_palette="Purples 3"){
  par(mfrow = c(1, 2))
  
  # Histograma con Polígono de Frecuencias
  TabFreq.bar = barplot(TabFreq$Freq, 
                        space = 0, 
                        font = 2, 
                        col.main = "Black",
                        main = "Histograma y Polígono de Frecuencias", 
                        xlab = "Datos", 
                        ylab = "Frecuencias", 
                        names.arg = MarClas, 
                        col = sequential_hcl(6, color_palette))
  
  lines(x = TabFreq.bar, y = TabFreq$Freq, col = "red")
  points(x = TabFreq.bar, y = TabFreq$Freq, col = "red")
}
  
ojiva <- function(TabFreq){
  par(mfrow = c(1, 2))
  
  # Generando Ojiva
  plot(TabFreq$MarClas, 
       TabFreq$RelAc, 
       col = "red", 
       ylab = "Frecuencias Relativas Acumuladas", 
      xlab = "Datos")
  
  lines(TabFreq$MarClas, TabFreq$RelAc, col = "red")
  title(main = "Ojiva 'Menor que'", col.main = "Black")
}
  
```



```{r}
calculos <- tabla_frecuencia_acumulada(huracanes[,"presion"])
calculos$TabFreq
```

2. Para la tabla de datos agrupados creada en al paso anterior, calcule la media, la
media y la moda. (Estos resultados los puede automatizar e R o hacer los cálculos
manualmente).<br>

```{r}
N <- sum(calculos$Freq) # Total
L.inf <- calculos$LimClasInf[1] # Límite real inferior de la clase que contiene a la mediana.
c <- calculos$LimClasSup[1] - calculos$LimClasInf[1] # Tamaño del intervalo que tiene a la mediana
F.mediana <- calculos$Freq[1]

# ----MEDIA
media <- sum(calculos$MarClas *  calculos$Freq)/N
paste("La media de la tabla de frecuencia es", round(media, 4))

# ----MEDIANA
mediana <- L.inf + ((((N/2) - 0)/F.mediana) * c)
paste("La mediana de la tabla de frecuencia es", round(mediana, 4))

# ----MODA
d1 <- calculos$Freq[1]
d2 <- calculos$Freq[1] - calculos$Freq[2]
moda <- L.inf + ((d1/(d1+d2)) * c)
paste("La moda de la tabla de frecuencia es", round(moda, 4))
```


3. Genere el histograma para los datos agrupados junto con su respectivo polígono de
frecuencias, así como los gráficos de ojiva “mayor que” y “menor qué”. Para este
último, se requiere hacer una modificación en el script trabajado en clases.<br>

```{r}
histograma(calculos$TabFreq, calculos$MarClas, "OrYel")
ojiva(calculos$TabFreq)
```

```{r}

relativas_acumuladas_menor <- sum(calculos$RelAc)
current <- relativas_acumuladas_menor[1]

for (i in head(calculos$RelAc, -1)) {
  current <- current - i
  relativas_acumuladas_menor <- c(relativas_acumuladas_menor, current)
}
relativas_acumuladas_menor <- round(relativas_acumuladas_menor / relativas_acumuladas_menor[1], 4)


par(mfrow = c(1, 2))
plot(calculos$MarClas, 
     relativas_acumuladas_menor, 
     col = "red", 
     ylab = "Frecuencias Relativas Acumuladas", 
     xlab = "Presion")

lines(calculos$MarClas, 
      relativas_acumuladas_menor, 
      col = "red")

title(main = "Ojiva", 
      col.main = "Black")

```


